臺灣士林地方法院行政訴訟裁定
111年度救字第7號
聲  請  人  何牧珉  

相  對  人  法務部行政執行署士林分署

代  表  人  莊俊仁  
相  對  人  衛生福利部中央健康保險署

代  表  人  李伯璋  
相  對  人  臺北市交通事件裁決所

代  表  人  蘇福智  
上列當事人間有關行政執行事務(本院111年度簡字第27號)，聲
請人聲請訴訟救助，本院裁定如下：
    主  文
聲請駁回。
聲請訴訟費用由聲請人負擔。 
    理  由
一、按「當事人無資力支出訴訟費用者，行政法院應依聲請，以
    裁定准予訴訟救助。」「聲請人無資力支出訴訟費用之事由
    應釋明之。」「前項釋明，得由受訴行政法院管轄區域內有
    資力之人出具保證書代之。」行政訴訟法第101條前段、第1
    02條第2項、第3項分別定有明文。而所謂無資力，係指窘於
    生活，且缺乏經濟上之信用者而言（最高行政法院97年裁聲
    字第18號裁定參照）。又法院調查聲請人是否無資力支出訴
    訟費用，專就聲請人提出之證據為之，如聲請人並未提出證
    據，或依其提出之證據，未能信其無資力支出訴訟費用之主
    張為真實，即應將其聲請駁回，無依職權調查或定期命補正
    之必要（參見最高法院88年度台抗字第161號民事裁判要旨
    、105年度高等行政法院法律座談會第9號提案及研討結果）
    。
二、聲請意旨略以：聲請人現失業在家，生活困難，實無資力支
    出訴訟費用，有稅務機關之資料可證，且聲請人就本案訴訟
    有勝訴希望；聲請人前以他案財團法人法律扶助基金會（下
    稱法扶基金會）申請法律扶助（申請編號0000000-T-016、0
    000000-U-005）業經准許，又有最高行政法院109年度裁聲
    字第886號裁定、110年度聲字第141號裁定對聲請人准予訴
    訟救助；聲請人之財產已遭法院以執行命令扣押，雖有強制
    執行法第122條所定之情形仍遭執行而沒有可處分之財產等
    語。
三、經查，聲請人雖提出110年度綜合所得稅各類所得資料清單
    及全國財產稅總歸戶財產查詢清單(見本院卷第12、14頁)，
    惟尚不足以釋明其無資力支出裁判費新臺幣2,000元。聲請
    人對前揭裁判費之支出，其個人究有何窘於生活且有何缺乏
    經濟上信用之情事，復未提出其他能即時調查之證據，予以
    釋明，亦未提出保證書以代之。且經本院依職權電詢財團法
    人法律扶助基金會士林分會結果，查無聲請人就本案以無資
    力為由申請法律扶助而經准許情事，此有本院公務電話查詢
    或通知紀錄表可佐(見本院卷第16頁)。至聲請人另謂於他案
    經財團法人法律扶助基金會准許法律扶助，並經最高行政法
    院109年裁聲字第886號裁定、110年度聲字第141號裁定准予
    訴訟救助等情。然各該裁定及准予扶助決定之效力均僅及於
    各該他案，亦無從因之而謂聲請人於本件已符合聲請訴訟救
    助之要件。揆諸前開規定及說明，本件訴訟救助之聲請，於
    法尚有未合，應予駁回。末查，聲請人於訴訟救助聲請狀中
    另主張依行政訴訟法第241條之1、民事訴訟法第466條之2規
    定，聲請裁定選任第三審訴訟代理人，惟本院係行政訴訟第
    一審，自無從准予聲請人上開聲請。
四、爰裁定如主文。
中　　華　　民　　國　　111 　年　　12　　月　　14　　日
　　　　　　　　　行政訴訟庭  法　官　徐文瑞
以上為正本係照原本作成。
如不服本裁定，應於送達後10日內向本院提出抗告狀（須按他造
人數附繕本），並繳納抗告費新臺幣1,000元。　　　　　　　
中　　華　　民　　國　　111 　年　　12  　月　　14　　日
                              書記官  朱亮彰